# 股份募集期间的入账问题

提问人：quaisi 时间：2018-01-27 18:00:10
新三板定增，在收到股转中心股份登记的函之前，需要做实收资本吗？还是要做其他应付款，有没有成文的规定。再或者完全不做账。

回答人：chenyiwei
根据股转公司的规定，在收到股份登记函之前，已缴纳的出资暂挂其他应付款。完成股份登记后确认新增股本。